【裁判字號】    90,訴,130
【裁判日期】    900430
【裁判案由】    毒品危害防制條例
【裁判全文】
臺灣臺南地方法院刑事判決                            九十年度訴字第一三號
    公  訴  人  臺灣台南地方法院檢察署檢察官
    被      告  甲○○
右列被告因毒品危害防制條例案件，經檢察官提起公訴（八十九年度毒偵字第三一三
二號、八十九年度毒偵緝字第六二四號、八十九年度毒偵緝第六二五號)，本院判決
如左：
    主  文
甲○○連續施用第一級毒品，處有期徒刑柒月；又連續施用第二級毒品，處有期徒刑
肆月，如易科罰金，以參佰元折算壹日。應執行有期徒刑拾月。
扣案之海洛因重零點肆公克（含包裝重零點參柒公克）及甲基安非他命重貳點貳壹公
克（含包裝重零點參參公克）沒收銷燬之。扣案之塑膠吸管挖杓貳支沒收。
    事  實
一、甲○○前因施用毒品案件，經本院以八十九年毒聲字第三０三號裁定送觀察、勒
    戒後，認無繼續施用毒品之傾向，由台灣台南地方法院檢察署檢察官於民國八十
    九年三月七日以八十九年度毒偵字第四三二號不起訴處分確定。詎甲○○仍未戒
    除毒癮，又基於概括犯意，自八十九年五月中旬起至同年十一月二十七日止，以
    玻璃球燒烤之方式，連續多次在台南縣永康市○○街二四一巷六六弄二號，及不
    特定友人之住處施用第二級毒品安非他命，每兩月施用一次。又另行起意，基於
    概括之犯意，自八十九年七月下旬起至同年十二月四日凌晨六時許止，以針筒注
    射之方式，連續多次在台南縣永康市○○路七二七巷八八號六樓之一施用第一級
    毒品海洛因，每三至四天施用一次。其間於八十九年五月二十二日在台南縣永康
    市○○街二四一巷六六弄二號為警採尿查獲；又於八十九年六月二十一日下午四
    時三十分許，在台南縣永康市○○街可口可樂超商前為警採尿查獲，並扣得甲基
    安非他命重二．二一公克（含包裝重０．三三公克）；復於八十九年十一月九日
    晚上九時許在台南市○區○○○路區公所前為警採尿查獲；嗣於同年十二月四日
    下午四時許，在台南縣永康市○○路七二七巷八八號六樓之一為警採尿查獲，並
    扣得海洛因重０．四公克（含包裝重０．三七公克），經本院以八十九年度毒聲
    字第二三七六號刑事裁定送觀察、勒戒後，仍有繼續施用毒品傾向。
二、案經台南市警察局、台南市警察局第三分局移送及報告台灣台南地方法院檢察署
    檢察官偵查起訴，暨台南市警察局第三分局報告臺灣台南地方法院檢察署檢察官
    函送併辦。
    理  由
一、右揭犯罪事實，業據被告甲○○坦承不諱，並有海洛因重０．四公克（含包裝重
    ０．三七公克）、甲基安非他命二．二一公克（含包裝重０．三三公克）扣案可
    資佐證，復有台南市衛生局八十九年六月二日南市衛驗字第八九０五六九號尿液
    檢驗成績書、八十九年六月二十九日南市衛驗字第八九０六六九號尿液檢驗成績
    書、八十九年十一月二十九日南市衛驗字第八九一一一三號尿液檢驗成績書、九
    十年一月十九日南市衛驗字第九０００五五號尿液檢驗成績書，及法務部調查局
    九十年二月九日（九０）陸（一）字第九０００六九四二號檢驗通知書各一紙在
    卷可稽。又被告曾因施用毒品案件，由本院以八十九年毒聲字第三０三號裁定送
    觀察、勒戒後，認無繼續施用毒品之傾向，經台灣台南地方法院檢察署檢察官於
    八十九年三月七日為不起訴處分確定，被告於五年內再犯本件施用毒品之罪，經
    本院以八十九年度毒聲字第二三七六號刑事裁定送觀察、勒戒後，仍有繼續施用
    毒品傾向，有各該刑事裁定及不起訴處分書在卷可稽，及台灣台南看守所八十九
    年十二月十八日南所京衛字第一八九五─一０號函附之有無繼續施用毒品傾向證
    明書一紙附於八十九年毒偵字第三一三二號卷第七、八頁可憑。另扣案之白色粉
    末送請法務部調查局檢驗結果，確係海洛因及甲基安非他命，此有該局鑑定通知
    書二紙在卷可按。據上，足認被告之自白與事實相符，本件事證明確，其犯行堪
    以認定。
二、查海洛因為第一級毒品，毒品危害防制條例第二條第二項第一款定有明文。又甲
    基安非他命為第二級毒品，復為毒品危害防制條例第二條第二項第二款所明定。
    核被告所為，犯有毒品危害防制條例第十條第一項之施用第一級毒品罪及第十條
    第二項之施用第二級毒品罪。其施用前持有第一級、第二級毒品之低度行為，分
    別為施用第一級、第二級毒品之高度行為所吸收，均不另論罪。被告先後多次施
    用第一級及第二級毒品犯行，均時間緊接，犯罪構成要件相同，顯係基於概括犯
    意而為，各為連續犯，均應論以一罪，並應依法加重其刑。公訴人雖未起訴被告
    於八十九年十一月九日經警採尿始發現被告施用第一級及第二級毒品之犯行，惟
    該部分犯行與業經起訴有罪部分有連續犯裁判上一罪關係，本院自得一併審理。
    被告所犯上開施用第一級及第二級毒品二罪間，犯意各別，罪名亦殊，應分論併
    罰。爰審酌被告於八十九年三月七日經檢察官不起訴處分確定後，隨即於同年五
    月下旬開始施用第二級毒品安非他命，顯然並未戒除毒癮、施用毒品，自戕身心
    ，破壞國民健康、年紀尚輕、及犯罪後坦承犯行之態度等一切情狀，分別量處如
    主文所示之刑，並諭知易科罰金之折算標準，併定其應執行刑，以啟自新。扣案
    之海洛因重０．四公克（含包裝重０．三七公克）、甲基安非他命重二．二一公
    克（含包裝重０．三三公克）均係毒品，依毒品危害防制條例第十八條第一項宣
    告沒收銷燬之。另扣案之塑膠吸管挖杓子二支，係被告供犯罪所用之物，且為被
    告所有，業據其陳明在卷，依法一併宣告沒收。
據上論斷，應依刑事訴訟法第二百九十九條第一項前段，毒品危害防制條例第十條第
一項、第二項、第十八條第一項，刑法第十一條前段、第五十六條、第四十一條第一
項前段、第五十一條第五款、第三十八條第一項第二款，罰金罰鍰提高標準條第二條
，判決如主文。
本案經檢察官高峰祈到庭執行職務。
中    華    民    國      九十      年      四        月      三十      日
                                  臺灣臺南地方法院刑事第三庭
                                      審判長法  官  李政庭
                                            法  官  彭振湘
                                            法  官  陳金虎
右正本證明與原本無異。
如不服本判決，應於判決送達後十日內，向本院提出上訴狀。
                                            書記官  歐祝吟
中    華    民    國      九十      年      四        月      三十      日
附錄法條：
毒品危害防制條例第十條第一項、第二項：
施用第一級毒品者，處六月以上五年以下有期徒刑。
施用第二級毒品者，處三年以下有期徒刑。


司法院資訊處製作；財團法人民間司法改革基金會備份。
